臺灣板橋地方法院刑事判決　　　　　　　96年度易字第2559號
公　訴　人　臺灣板橋地方法院檢察署檢察官
被　　　告　丙○○
上列被告因竊盜案件，經檢察官提起公訴（96年度偵字第17797
號），本院依簡式審判程序，判決如下：
    主  文
丙○○攜帶兇器竊盜，累犯，處有期徒刑捌月。
扣案之Ｔ型扳手壹支沒收。
    事  實
一、丙○○：(一)於民國94年間，因竊盜案件，經本院以94年度簡
    字第353 號判決判處有期徒刑9 月，緩刑3 年確定，嗣經本
    院以94年度撤緩字第130 號撤銷前開緩刑，應執行有期徒刑
    9 月確定；(二)於同年間，又因竊盜、妨害兵役等案件，經本
    院以94年度簡字第3872、4969號判決分別判處有期徒刑4 月
    、2 月確定，上開二罪刑，復經本院以95年度聲字第859 號
    裁定定應執行有期徒刑5 月確定，前揭(一)、(二)所示之數罪刑
    經送監接續執行於96年5 月13日縮刑期滿執行完畢。詎其猶
    不知悔改，復意圖為自己不法之所有，基於攜帶兇器而竊盜
    之犯意，於96年8 月2 日2 時50分許，攜帶其所有之在客觀
    上對人之生命、身體安全具危險性可供作兇器用之Ｔ型扳手
    1 支，在臺北縣板橋市○○路278 之1 號對面，持以破壞乙○○所有而停放於該處停車格之車號200-NA號營業用小客車
    之駕駛座右後車窗玻璃（毀損部分未據告訴），再進入該車
    內，竊取乙○○所有而放置於車內之衛星導航螢幕1 台（價
    值新臺幣〈下同〉約2,000 元），得手後欲離去之際，因該
    衛星導航設有防盜措施，已發送簡訊通知乙○○，乙○○隨
    即趕至並報警當場查獲丙○○，且扣得其所有而持以行竊之
    Ｔ型扳手1 支及前開甫竊得之衛星導航螢幕（已發還乙○○
    ）。
二、案經臺北縣政府警察局板橋分局報請臺灣板橋地方法院檢察
    署檢察官偵查起訴。
    理  由
一、本案被告丙○○所犯係死刑、無期徒刑、最輕本刑為3 年以
    上有期徒刑或高等法院管轄第一審案件以外之罪，其於準備
    程序中就被訴事實為有罪之陳述，經本院告知簡式審判程序
    之旨，並聽取公訴人、被告之意見後，經合議庭裁定由受命
    法官獨任進行簡式審判程序，合先敘明。
二、上揭犯罪事實，業據被告於本院審理時坦承不諱，復經證人
    即被害人乙○○於警詢、偵查中指訴明確，並有查獲照片4
    張、車籍作業系統－查詢認可資料表1 紙附卷可稽，此外，
    尚有被告所有而持以行竊之Ｔ型扳手1 支扣案可資佐證，足
    認被告自白與事實相符。本案事證明確，被告犯行洵堪認定
    ，應依法論科。
三、查被告持以行竊之Ｔ型扳手1 支，係屬金屬材質甚為堅硬銳
    利，此有照片1 張佐卷可參（見偵查卷第24頁），足認該物
    在客觀上係足以對人之生命、身體、安全構成威脅之兇器無
    誤。核被告攜帶客觀上屬兇器之Ｔ型扳手1 支而竊盜之行為
    ，係犯刑法第321 條第1 項第3 款之攜帶兇器竊盜罪。被告
    有如事實一前段所示之犯罪科刑及執行情形，有臺灣高等法
    院被告前案紀錄表在卷可稽，其於上開有期徒刑執行完畢後
    5 年內，故意再犯本案有期徒刑以上之罪，為累犯，應依刑
    法第47條第1 項之規定，加重其刑。爰審酌被告時值壯年，
    不思正當工作以獲取財物，妄想以竊盜手段不勞而獲，其觀
    念偏差，有待矯治，兼衡及其智識、品行及犯後坦承犯行之
    態度等一切情狀，量處如主文所示之刑，以示懲儆。扣案之
    Ｔ型扳手1 支，係被告所有而供其持以行竊之物，業經被告
    供明在卷，併依刑法第38條第1 項第2 款之規定，宣告沒收
    。又中華民國96年罪犯減刑條例雖於96年7 月4 日制定公布
    ，並自96年7 月16日施行，然本案被告之犯罪日期為96年8
    月2 日，係在該條例第2 條所規定之96年4 月24日以後，是
    本案核與減刑之要件不符，自不得減刑，併此指明。
四、末依卷附臺北縣政府警察局板橋分局96年8 月21日北縣警板
    刑字第0960033140函暨附件被害人甲○○警詢筆錄、內政部
    警政署刑事警察局96年8 月7 日刑紋字第0960113566號鑑驗
    書等資料（見偵查卷第41至52頁），可知被告另於96年7 月
    5 日上午某時許，在臺北縣板橋市○○○路156 巷2 號，持
    不詳工具，打破而毀損甲○○停放於該處之車號7915-NL 號
    自用小客車之左後車窗玻璃，足以生損害於甲○○，再進入
    車內竊取甲○○所有之零錢300 餘元，而涉犯竊盜罪（或攜
    帶兇器竊盜罪）及毀損罪嫌，而此部分與前揭論罪科刑部分
    乃係數罪併罰關係，亦未經檢察官提起公訴或追加起訴，本
    院自無從併予處理，應由檢察官就上開被告另涉之竊盜及毀
    損之犯行再為偵查處理，附此敘明。
據上論斷，應依刑事訴訟法第273 條之1 第1 項、第299 條第1
項前段，刑法第321 條第1 項第3 款、第47條第1 項、第38條第
1 項第2 款，判決如主文。
本案經檢察官王聖涵到庭執行職務。
中　　華　　民　　國　　96　　年　　9 　　月　　6 　　日
                  刑事第十九庭  法　官  鄧雅心
以上正本證明與原本無異。
如不服本判決應於送達後10日內向本院提出上訴狀。
                                書記官　王小芬
中　　華　　民　　國　　96　　年　　9 　　月　　6 　　日
附錄本案論罪科刑法條
中華民國刑法第三百二十一條
犯竊盜罪而有左列情形之一者，處六月以上、五年以下有期徒刑：
一  於夜間侵入住宅或有人居住之建築物、船艦或隱匿其內而犯
    之者。
二  毀越門扇、牆垣或其他安全設備而犯之者。
三  攜帶兇器而犯之者。
四  結夥三人以上而犯之者。
五  乘火災、水災或其他災害之際而犯之者。
六  在車站或埠頭而犯之者。
前項之未遂犯罰之。
